Dossiers de clients de l'étude XII
Archives nationales
- Dossiers de clients de l'étude XII., 1560-1947; MC/DC/XII/1 - MC/DC/XII/226
  - Particuliers., 1634-1939; MC/DC/XII/179 - MC/DC/XII/205
    - Gangnat, Garanger, Gauvain, Gérard, Gérôme., 1699-1888; MC/DC/XII/194
      . Pierre Antoine Victor Garanger, demeurant 7 rue Corneille à Paris, décédé le 23 décembre 1859, 1699-1876: baux de terres sises à Crépy-en-Valois, Verberie et Saint-Vaast[-de-Longmont] (Oise), extraits de son inventaire après décès du 14 mars 1860; pièces de l'inventaire après décès de Mme veuve Garanger, décédé le 25 décembre 1875; pièces de l'inventaire après décès de Louis Victor Naze, 23 octobre 1832; succession de Mme veuve Naze née Sophie Emilie Sauvage, demeurant 24 rue des Marais du Temple à Paris, décédée le 14 juillet 1856, 1699-1857.
      . Gauvain: papiers militaires de Didier Athanase Gauvain, né le 23 mars 1771, blessé à la bataille de Marengo, et de son fils Nicolas Paul Athanase Gauvain (1813-1882).
      . Louis Gérard, courtier en vins à Paris, 56 rue du Port de Bercy, demeurant 21 avenue Daumesnil à Saint-Mandé (Val-de-Marne), 1882-1888: obligation de Louis Gérard et sa femme, née Marie Louise Valentine Pauline Labadie, au profit de Jean Baptiste Léopold Labadie, demeurant 33 boulevard Henri IV à Paris, 1882-1888.
      . Suzanne Mélanie Gérôme, fille de Jean Léon Gérôme, artiste peintre, et de Jeanne Léonie Goupil, 1885-1887: faire-part de mariage avec Aimé Nicolas Morot, artiste peintre, le 10 novembre 1887; correspondance, 1887; projet de contrat de mariage; procès-verbal d'acquisition par M. Morot d'un terrain sis à Paris, rue Nilson ou Weber, 23 juillet 1885.
      Gangnat, M.; Garanger, Pierre Antoine Victor; Naze, Louis Victor; Sauvage, Sophie Emilie; Gauvain, Didier Athanase; Gauvain, Nicolas Paul Athanase; Gérard, Louis; Labadie, Marie Louise Valentine Pauline; Labadie, Jean Baptiste Léopold; Gérôme, Suzanne Mélanie; Gérôme, Jean Léon; Goupil, Jeanne Léonie; Morot, Aimé Nicolas; Aumale (rue d'); Université (rue de l'); Corneille (rue); Marais-du-Temple (rue des); Port-de-Bercy (rue du); Henri-IV (boulevard); Nilson (rue); Weber (rue); Crépy-en-Valois (Oise); Saint-Vaast-de-Longmont (Oise); Verberie (Oise); Saint-Mandé (Val-de-Marne)
    - Girard Girault, de Gourgue, Goybet, de Grandmaison, Grimon, Guillié, Hallé, Hamet, Hanska., 1764-1930; MC/DC/XII/195
      . Girard Girault, 1764-1830: titres de propriété et pièces concernant une maison et autres biens sis à Sannois (Val-d'Oise), 1764-1830.
      . Comte Armand de Gourgue, 1893-1894: lotissement de terres du comte de Gourgue sises à Aulnay-lès-Bondy [auj. Aulnay-sous-Bois, Seine-Saint-Denis], avec affiches, 1893-1894.
      . Marie Jeanne Eléonore Labadie, épouse de Laurent Goybet, demeurant 200 rue de Rivoli à Paris, 1908-1909: vente à M. et Mme Noisilier d'une maison sise 6 et 8 rue Saint-Louis-en-lle à Paris, 23 octobre 1909; affiche de l'adjudication de cette maison, 5 mai 1908.
      . Charles de Grandmaison, demeurant 9 rue de Poitiers à Paris, 1897: correspondance, plan, pièces diverses concernant le bail avec promesse de vente d'un terrain, sis 10 rue Edmond Valentin à Paris, par la société de l'Hôpital militaire du Gros-Caillou, 1897.
      . Lucien Grimon, tanneur, demeurant à Saint-Germain-en-Laye (Yvelines), 1894: projet de contrat de mariage avec Françoise Meyer, 1894.
      . Sébastien Guillié, médecin oculiste, directeur de l'Institution des jeunes aveugles de Paris, 1806-1820: diplômes, adhésions à diverses sociétés, notes d'étude et d'observations à l'hôpital, 1806-1820.
      . Mlle Hallé, 1858-1861: créance de Jean Marie Beneux sur Louis Joseph Sylvain Hallé, sculpteur, et son épouse, 1858-1861.
      . Etienne Hippolyte Hamet, entrepreneur de serrurerie, demeurant 49 rue de Miromesnil à Paris, 1900-1930: prêt par la Cie l'Union-Vie et son remboursement, 1900-1930; titres de propriétés et créances hypothécaires, 1862-1865.
      . Anna Marie Josèphe Hanska (1830-1915), comtesse Mniszeck, fille de la comtesse Ewelina Hanska (1801-1882) [veuve d'Honoré de Balzac], demeurant chez sa mère, 22 rue Balzac à Paris, 1881-1884: correspondance et pièces diverses concernant un procès opposant la comtesse Mniszeck aux éditeurs d'estampes et marchands de tableaux Goupil et Cie, 1881-1884.
      Girard Girault; Gourgue, Armand de; Labadie, Marie Jeanne Eléonore; Goybet, Laurent; Noiselier, Mme; Grandmaison, Charles de; Grimon, Lucien; Meyer, Françoise; Guillié, Sébastien; Beneux, Jean Marie; Hallé, Louis Joseph Sylvain; Hamet, Etienne Hippolyte; Hanska, Anna Marie Josèphe; Hanska, Ewelina; Balzac, Honoré de (1799-1850); Rivoli (rue de); Saint-Louis-en-l'Ile (rue); Poitiers (rue de); Edmond-Valentin (rue); Miromesnil (rue de); Balzac (rue); Gros-Caillou (quartier); Aulnay-sous-Bois (Seine-Saint-Denis); Sannois (Val-d'Oise); Saint-Germain-en-Laye (Yvelines)
    - Huningue (d'), Jehors., 1792-1913; MC/DC/XII/196
      . Maurice d'Huningue, officier, demeurant à Paris, 35 avenue de Breteuil, et à Montlignon (Val-d'Oise), 1792-1905: titres et correspondance concernant des propriétés sises à Montlignon, 1792-1905; correspondance et pièces diverses concernant les baux d'une pièce de terre à Montlignon et de sa villa du Vésinet (Yvelines), 1907-1913.
      . M. et Mme Jehors, née Léger, parfumeurs, demeurant 77 rue de Rivoli à Paris, 1886-1887: factures de parfumerie.
      Huningue, Maurice d'; Jehors; Breteuil (avenue de); Rivoli (rue de); Le Vésinet (Yvelines); Montlignon (Val-d'Oise)
    - Jones, Labadie, Labruyère, Lafargue, Lagrange., 1859-1905; MC/DC/XII/197
      . Thomas Jones, négociant, demeurant 23 boulevard des Capucines à Paris, 1859-1881: correspondance et pièces diverses concernant des lotissements à Passy, avec plans, 1859-1881.
      . Léon Labadie, antiquaire, demeurant à Champigny[-sur-Marne] (Val-de-Marne), 1875-1900: correspondance, factures de fournisseurs, pièces diverses, 1875-1900.
      . Louis Edmond Labruyère, demeurant 39 boulevard Suchet à Paris, 1896-1897: titres de propriétés sises 37 rue Le Marois et rue Gudin à Paris, 1896-1897.
      . Maurice Lafargue, demeurant à La Nouvelle-Orléans (Etats-Unis), 1902-1905: recouvrement de créances, 1902-1905.
      . Félix Hyacinthe Leroy dit Lagrange, artiste dramatique, 1889: correspondance concernant la vente à M. et Mme Worme d'une propriété sise à Saint-Pierre-lès-Nemours (Seine-et-Marne), avec plan, 1889.
      Jones, Thomas; Labadie, Léon; Labruyère, Louis Edmond; Lafargue, Maurice; Lagrange, Félix Hyacinthe Leroy dit; Worme; Passy (ancienne commune); Capucines (boulevard des); Suchet (boulevard); Le-Marois (rue); Gudin (rue); La Nouvelle-Orléans (Etats-Unis); Saint-Pierre-lès-Nemours (Seine-et-Marne); Champigny-sur-Marne (Val-de-Marne)
    - Lallier, de La Moricière, Langlois, Lantenois de Boiviers, Latruffe, Leblanc, Léger, de Leusse, Levent, Levis., 1778-1900; MC/DC/XII/198
      . François Henry Léon Lallier, marchand bourgeois de Paris, demeurant pont au Change, 1784-1790: contrat de mariage avec Marie Jeanne Françoise Boucher, marchande mercière, 28 juillet 1784; héritage du père, Noël Lallier, 1784-1790.
      . Mme de La Moricière, 1894: prêt hypothécaire à Albert Laubière et son épouse portant sur une maison sise 17 avenue Gambetta à Paris, avec plan, 1894.
      . Marie-Thérèse Langlois, fille d'Auguste Langlois, administrateur de la Compagnie de Saint-Gobain et conseiller général de l'Oise, 1900: correspondance et pièces diverses concernant le contrat de mariage de Marie-Thérèse Langlois avec René Fenaux de Maismont, 1900; extrait de l'acte de mariage, 16 juin 1900.
      . Marie Emmanuel Antoine Georges Lantenois Chantepie de Boiviers, ingénieur, demeurant 7 place de la Bastille à Paris, 1875: contrat de mariage avec Berthe Lucile Marie Trébucien, 12 juin 1875.
      . Jean Adolphe Latruffe, 1888: pièces concernant une demande de prêt, non réalisé, sur une maison sise à Maisons-Laffitte (Yvelines), 1888.
      . Pierre Marie Latruffe, architecte, demeurant 25 avenue Marceau à Paris, 1881-1890: emprunts au Crédit foncier, 1881-1890; correspondance et pièces diverses concernant des propriétés immobilières, 1881-1887; prêt à la marquise de Grammont, 1889; translation d'hypothèque à faire par M. et Mme Latruffe au profit du comte et de la comtesse de Grammont, 1886; vente d'un terrain sis 9 avenue de l'Alma à Paris à la marquise de Moustier, 1886-1889.
      . Angélique Leblanc, demeurant 16 rue Saint-Antoine à Versailles (Yvelines), 1879: achat à Maria Totelle-Viefville, veuve de Louis Eugène Sebert, et à Marie Louise Marguerite Sebert, veuve d'Auguste Paul Goupil, d'une maison sise à Versailles, 28 rue du Sud, 1879.
      . Mme Léger, demeurant 1 rue d'Angeville à Asnières[-sur-Seine] (Hauts-de-Seine), 1869: état des lieux d'une propriété sise à Asnières, 14 rue du Château, louée pour le casernement de la brigade de gendarmerie, avec plan, 21 octobre 1869.
      . Alexandre Louis Léger, menuisier, et son épouse, née Caroline Hubert, demeurant 12 quai d'Orléans à Paris, 1845-1885: séparation de corps entre les époux, 15 mars 1845; liquidation entre M. et Mme Léger, 24 juin 1845; pièces de procédure, correspondance, notes concernant les diverses condamnations de l'épouse, 1857-1885; conflits de voisinage, 1878-1885.
      . Comte Georges de Leusse, officier de cavalerie, 1884-1885: factures, règlement de dettes, correspondance, 1884-1885.
      . Marie Levent, demeurant 3 rue du Marché des Patriarches à Paris, décédée le 3 octobre 1864, 1778-1853: expédition de son acte de naissance le 17 avril 1778; correspondance, 1842-1853.
      . Guy Levis, 1794: extrait de l'acte de divorce d'avec sa femme, née Antoinette Madeleine Levis, pour cause d'émigration du mari, 27 vendémiaire an III (18 octobre 1794).
      Lallier, François Henry Léon; Boucher, Marie Jeanne Françoise; Lallier, Noël; La Moricière, Mme de; Laubière, Albert; Langlois, Marie Thérèse; Langlois, Auguste; Fenaux de Maismont, René; Lantenois Chantepie de Boiviers, Marie Emmanuel Antoine Georges; Trébucien, Berthe Lucile Marie; Latruffe, Jean Adolphe; Latruffe, Pierre Marie; Grammont, de; Moustier, Mme de; Leblanc, Angélique; Totelle-Viefville, Maria; Sebert, Louis Eugène; Sebert, Marie Louise Marguerite; Goupil, Auguste Paul; Léger, Mme; Léger, Alexandre Louis; Hubert, Caroline; Leusse, Georges de; Levent, Marie; Levis, Guy; Levis, Antoinette Madeleine; Change (pont au); Gambetta (avenue); Bastille (place de la); Marceau (avenue); Alma (avenue de l'); Orléans (quai d'); Marché-des-Patriarches (rue du); Oise (Picardie, département); Maisons-Laffitte (Yvelines); Versailles (Yvelines); Asnières-sur-Seine (Hauts-de-Seine)
    - Gaston François Christophe Victor duc de Lévis-Ventadour., 1821-1863; MC/DC/XII/199
      Gaston François Christophe Victor duc de Lévis-Ventadour (1794-1863), 1821-1863: correspondance et pièces diverses concernant les affaires du duc de Lévis-Ventadour, 1832-1863; pièces comptables, 1830-1863; succession du comte Augustin Pierre d'Aubusson de La Feuillade, décédé le 21 décembre 1842, père de la duchesse de Lévis-Ventadour, 1839-1850; actes divers, 1821-1863; extraits imprimés de procès-verbaux d'assemblées générales des actionnaires de la Société des mémoires et oeuvres inédites de M. le vicomte de Chateaubriand, 1847-1848.
      Lévis-Ventadour, Gaston François Christophe Victor de; Aubusson de La Feuillade, Augustin Pierre d'; Chateaubriand, François René de (1768-1848)
    - Liais, Lloyd, de Lorme, Maquet, Martial-Lagrange, Massetat, Massignon, Masson, Maugé, de Mauni, Mercier, Meurinne, Meyer, Michelet, Moles, de Montsaulnin., 1814-1902; MC/DC/XII/200
      . Léon Liais, demeurant 13 rue du Bastion à Cherbourg (Manche), 1871: échange et partage des forêts d'Ivry[-la-Bataille] (Eure) et de Sainte-Menehould (Marne), 24 novembre 1871.
      . Marie Emilie Lloyd, sociétaire de la Comédie française, demeurant 16 rue Ballu (ancienne rue de Boulogne) à Paris, 1887: état descriptif du mobilier de Mlle Lloyd, 10 juin 1887.
      . Emile de Lorme, maréchal de logis à Nancy (Meurthe-et-Moselle), 1890: réglement avec ses créanciers, 1890.
      . Pierre Sévère Augustin Maquet et son épouse née Marie Julie Musard, demeurant 9 boulevard du Temple à Paris, 1814-1866: adjudication au profit de M. Maquet d'une maison sise 7 boulevard du Temple, 9 août 1834; titres de propriété de la maison et pièces diverses, 1814-1834; liquidation des successions de M. et Mme Maquet, 1866; inventaire après décès de M. Maquet, 6 mars 1866; inventaire après décès de Mme Maquet, 6 juin 1862.
      . M. et Mme Martial-Lagrange, 1898-1900: correspondance et pièces diverses concernant l'acquisition d'un immeuble locatif, construit en 1898, sis 14 rue Charles-Divry à Paris,, avec plan et élévation, 1898-1900.
      . Mme veuve Massetat, née Isabelle Rohé, 1866: contrat de mariage de Pierre Massetat dit Chaureille, demeurant 5 rue Danville à Paris, et de Mme veuve Spitz née Isabelle Rohé, 19 mars 1866.
      . Pierre Massignon, pharmacien, demeurant 93 rue Saint-Honoré à Paris: projet de contrat de mariage avec Marie Ferdinande Catherine Hovyn, s.d.
      . Pierre Masson, libraire éditeur, demeurant 120 boulevard Saint-Germain à Paris, 1895-1896: statuts de la société Masson [librairie et édition]; faire-part de mariage avec Madeleine Gérôme, 16 janvier 1896; correspondance et pièces diverses, 1895-1896.
      . Emilie Félicité Maugé, épouse divorcée d'Adrien Victor Bertrand, 1895-1899: liquidation de la communauté Bertrand-Maugé, 1895; rapport d'experts sur un détournement de valeurs, s.d.; affiches d'adjudication de droit au bail d'un terrain et d'une maison d'angle, sis 44 rue Frémicourt à Paris, 1897; liquidation judiciaire du commerce de limonadier à Bois-Colombes (Hauts-de-Seine), 27 rue des Bourguignons, 1899.
      . Baron de Mauni, 1884-1885: correspondance concernant l'adjudication d'une propriété sise à Grosbois, commune de Piseux (Eure), au profit du baron de Mauni, 1884-1885.
      . Jean Mercier, homme de confiance de M. Dupré, demeurant 283 rue Saint-Honoré à Paris, 1853: contrat de mariage avec Reine Perrier, femme de chambre de M. Dupré, 12 juillet 1853.
      . Abraham dit Henri Meyer, négociant à Audincourt (Doubs), 1830-1872: extrait de l'acte de naissance d'Abraham Meyer le 8 février 1830; contrat de mariage avec Sophie Emma Kiener, de Colmar (Haut-Rhin), 24 mars 1862; options pour la nationalité française des deux époux, 8 septembre 1872.
      . Michelet, 1829-1873: pièces d'état civil de la famille Michelet, maçons à Angervilliers (Essonne), 1829-1873.
      . Alphonse Moles, 1897: contrat de mariage d'Alphonse Moles, demeurant au mas de Sedaiges, commune de Marmanhac (Cantal), et de Célestine Boudon, 21 juin 1897.
      . Comte de Montsaulnin, 1875: correspondance et pièces diverses concernant l'état de fortune du comte de Montsaulnin, en vue du mariage d'un de ses enfants, 1875.
      Liais, Léon; Lloyd, Emilie; Lorme, Emile de; Maquet, Pierre Sévère Augustin; Musard, Marie Julie; Martial-Lagrange; Rohé, Isabelle; Massetat dit Chaureille, Pierre; Massignon, PIerre; Hovyn, Marie Ferdinande Catherine; Masson, Pierre; Gérôme, Madeleine; Maugé, Emilie Félicité; Bertrand, Adrien Victor; Mauni, M. de; Mercier, Jean; Dupré, M.; Perrier, Reine; Meyer, Abraham dit Henri; Kiener, Sophie Emma; Michelet; Moles, Alphonse; Boudon, Célestine; Montsaulnin, M. de; Ballu (rue); Boulogne (rue de); Temple (boulevard du); Charles-Divry (rue); Danville (rue); Saint-Honoré (rue); Saint-Germain (boulevard); Frémicourt (rue); Comédie Française; Ivry-la-Bataille (Eure); Cherbourg-Octeville (Manche); Sainte-Menehould (Marne); Nancy (Meurthe-et-Moselle); Marmanhac (Cantal); Audincourt (Doubs); Piseux (Eure); Colmar (Haut-Rhin); Angervilliers (Essonne); Bois-Colombes (Hauts-de-Seine)
    - Moreau, Muguet, Murat, de Nion, Obry, d'Orléans, Parent du Châtelet, Patorni, Paulmier, Pellechet, Picard., 1773-1906; MC/DC/XII/201
      . Marie Juliette Amélie Moreau, fille de Ferdinand Moreau (1826-1884), agent de change, ancien député de la Seine, conseiller général d'Eure-et-Loir, propriétaire du château d'Anet (Eure-et-Loir), 1884: correspondance et pièces diverses concernant le contrat de mariage du comte Guy de Leusse et de Marie Juliette Amélie Moreau, 1884; liquidation de la succession de Ferdinand Moreau, décédé le 26 mars 1884, 19 mai 1884; prorogation du pacte de famille, 1878.
      . Sophie Aimée Muguet, 1860: vente à la commune de Saint-Denis de l'île de la Réunion par Mlle Muguet d'un théâtre, rue de l'Eglise, 15 octobre 1860.
      . Prince Lucien Murat (1803-1878), 1794-1853: titres de propriété à Garches (Hauts-de-Seine), ancien bien national, avec affiche d'adjudication le 20 novembre 1853, 1794-1853.
      . Vicomte de Murat, 1906: correspondance et pièces diverses concernant le contrat de mariage de Robert Noël Adrien René Marie vicomte de Murat, fils de Paul Louis comte de Murat, et de Louise Jacqueline Marie de Bony, 1906.
      . Marie Adélaïde Joséphine Henriette de Saint-Belin, comtesse Doré de Nion (1813-1893), demeurant 6 square du Roule à Paris, décédée le 19 mars 1893, 1875-1893: correspondance privée, 1875-1893.
      . François Louis Marie Ferdinand Obry dit Charlemagne, demeurant en Autriche, 1889-1891: correspondance et pièces diverses concernant la vente d'une maison sise rue du Cherche-Midi à Paris, 1889-1891.
      . Louis Philippe Joseph duc d'Orléans (1747-1793), 1773-1812: échange entre le duc d'Orléans et Jean Hyacinthe Emmanuel Hocquart, président au parlement, seigneur de Montfermeil (Seine-Saint-Denis), qui cède la ferme de Maison-Rouge à Gagny (Seine-Saint-Denis) et reçoit les friches de Montfermeil, avec plan, 1773-1785; vente de biens nationaux provenant des domaines du duc d'Orléans à Montfermeil, 1795-1812.
      . Parent du Châtelet, 1862-1874: factures, reçus et quittance de M et Mme Parent du Châtelet; correspondance.
      . Fernand Aurèle Patorni, artiste lyrique, 1906: projet de contrat de mariage avec Régine Julia Casadesus, artiste lyrique, s.d. [1906].
      . Yvan Paulmier, cultivateur, demeurant à Fresney-le-Puceux (Calvados), 1889-1893: correspondance concernant la vente d'une maison sise 25 boulevard Poissonnière à Paris, 1889-1893.
      . Jules Pellechet, architecte, demeurant 5 avenue du Coq à Paris, 1884-1892: pièces concernant le bail d'un appartement sis 8 place de la Bourse à Paris, à la New Oriental Bank Corporation, 1892; statuts de la New Oriental Bank Corporation, 1884.
      . Picard, 1881: cahier des charges, clauses et conditions pour la vente sur licitation d'une maison sise à Paris, 27 rue de Tournon, par les héritiers de Marie Magnus Picard, décédé le 24 mars 1881, 27 juillet 1881.
      Moreau, Marie Juliette Amélie; Moreau, Ferdinand; Leusse, Guy de; Muguet, Sophie Aimée; Murat, Lucien; Murat, Robert Noël Adrien René Marie de; Murat, Paul Louis de; Bony, Louise Jacqueline Marie de; Nion, Marie Adélaïde Joséphine Henriette de Saint-Belin Doré de; Obry dit Charlemagne, François Louis Marie Ferdinand; Orléans, Louis Philippe Joseph d' (1747-1793); Hocquart, Jean Hyacinthe Emmanuel; Patorni, Fernand Aurèle; Casadesus, Régine Julia; Paulmier, Yvan; Pellechet, Jules; Picard, Marie Magnus; Roule (square du); Cherche-Midi (rue du); Poissonnière (boulevard); Coq (avenue du); Bourse (place de la); Tournon (rue de); Eure-et-Loir (Centre, département); Seine (France, département, 1790-1968); Anet (Eure-et-Loir); Garches (Hauts-de-Seine); Saint-Denis (La Réunion); Gagny (Seine-Saint-Denis); Montfermeil (Seine-Saint-Denis); Fresney-le-Puceux (Calvados)
    - Piot, Pohu, Poirier, Pollet, Poulain de Boislaurent, Raymond, Reis, Richard, Richebraque, Riom, Rivet, de Rivière, de Rochechouart., 1784-1906; MC/DC/XII/202
      . Marie Pierrette Gerbeaud, épouse Piot, institutrice primaire et directrice d'école à Paris, 1787-1840: renseignements de famille et sur sa carrière, extraits de son inventaire après décès du 7 mars 1842, 1787-1840.
      . Louis Denis Pohu, valet de chambre, demeurant 46 rue Pierre Charron à Paris, 1895: contrat de mariage avec Marie Bonnot, cuisinière, 11 avril 1895.
      . Marcel Poirier, 1906: pièces concernant son contrat de mariage avec Jacqueline Bourdin, 1906.
      . Joseph César Pollet, trésorier payeur général du Rhône, décédé le 7 août 1879: valeurs mobilières à sa mort, 1879.
      . Marie Thérèse Caroline Budan de Boislaurent, veuve d'Augustin François Poulain, demeurant à Angers (Maine-et-Loire), 1885-1892: bail à Louis Philippe Berrier d'une maison sise 25 rue Jean-Jacques Rousseau à Paris, 22 juin 1885; correspondance, 1891-1892; mise en adjudication de la maison, avec plans, 1892.
      . François Prosper Hippolyte Raymond, demeurant à Paris, 3 avenue d'Eylau, et M. Lescanne, 1790-1879: titres de propriété d'une ferme dite Ferme de Buzenval, sise à Garches (Hauts-de-Seine), 1790-1879.
      . Paul Henry Louis Reis, médecin, demeurant 20 boulevard Malesherbes, décédé le 23 novembre 1879, 1807-1868: papiers personnels et correspondance familiale, 1807-1868; contrat de mariage de Paul Reis avec Joséphine Adélaïde Baptistine Peyronet, 13 décembre 1831.
      . François Richard, pharmacien, demeurant 23 rue de Beaune à Paris, 1887-1892: correspondance et pièces diverses concernant la vente de sa pharmacie à Louis Bréaudat, 1887-1892.
      . Honoré Fortuné Marie Richebraque, demeurant 46 rue de Picpus à Paris, 1828-1875: contrat de mariage avec Flore Bernardine Lavallée, août 1828; extrait de l'acte de mariage, 9 août 1829; pièces diverses, 1858-1875; testament de Mme veuve Richebraque, 1872.
      . M. Riom, demeurant 69, rue Saint-Louis-en-l'Ile à Paris, décédé le 27 mars 1876, 1792-1876: pièces d'état civil et pièces diverses figurant dans l'inventaire après décès, 1792-1876; obligation par Achille Riom envers la duchesse de Valençay, 1871; inventaire après décès d'Antoinette Honorine Romtain, épouse Bargeot, 1859; inventaire après décès de Marie Louis Elisabeth Laurent, épouse Romtain, 1840; donation et atces concernant les époux Romtain, 1784-1809.
      . J. Rivet, 1879-1887: plan d'une propriété sise 82 rue des Vignoles à Paris, 1887; bail de la propriété avec promesse de vente, 12 mai 1879.
      . Jean Fernand de Mascarène, comte de Rivière, demeurant à Nantes (Loire-Atlantique), 1855-1878: correspondance concernant la vente d'actions de la Société des mines de charbon minéral de la Mayenne et de la Sarthe, 1878; statuts de la société, 1855; rapports à l'assemblée générale de la société, 1876-1877; vente aux enchères d'actions de la société: affiches, coupures de presse, 1877-1878; obligation par le comte et la comtesse de Rivière au marquis de Bercy, 24 février 1874.
      . Comtesse de Rochechouart, 1904: pièces diverses concernant la vente du domaine de Vallery (Yonne), 1904.
      Gerbeaud, Marie Pierrette; Piot, Mme; Pohu, Louis Denis; Bonnot, Marie; Bourdin, Jacqueline; Pollet, Joseph César; Budan de Boislaurent, Marie Thérèse Caroline; Poulain, Augustin François; Berrier, Louis Philippe; Raymond, François Prosper Hippolyte; Lescanne, M.; Reis, Paul Henry Louis; Peyronet, Joséphine Adélaïde Baptistine; Richard, François; Bréaudat, Louis; Richebraque, Honoré Fortuné Marie; Lavallée, Flore Bernardine; Riom, M.; Rivet, J.; Rivière, Jean Fernand de Mascarène de; Bercy, M. de; Rochechouart, Mme de; Pierre-Charron (rue); Jean-Jacques-Rousseau (rue); Eylau (avenue d'); Malesherbes (boulevard); Beaune (rue de); Picpus (rue de); Saint-Louis-en-l'Ile (rue); Vignoles (rue des); Mayenne (Pays-de-la-Loire, département); Rhône (Rhône-Alpes, département); Sarthe (Pays-de-la-Loire, département); Nantes (Loire-Atlantique); Angers (Maine-et-Loire); Vallery (Yonne); Garches (Hauts-de-Seine)
    - Rousselon, Sautter de Beauregard, Sébert., 1859-1889; MC/DC/XII/203